【裁判字號】    98,易,810
【裁判日期】    980402
【裁判案由】    竊盜
【裁判全文】
臺灣臺中地方法院刑事判決               98年度易字第810號
公  訴  人  臺灣臺中地方法院檢察署檢察官
被      告  丙○○
                    現於另案在臺灣臺中監獄
上列被告因竊盜案件，經檢察官提起公訴（98年度偵緝字第87、
88號），本院判決如下：
    主    文
丙○○共同攜帶兇器，於夜間侵入住宅竊盜，累犯，處有期徒刑
捌月；又竊盜，累犯，處有期徒刑肆月。應執行有期徒刑拾壹月
。
    犯罪事實
一、丙○○前因施用第二級毒品及竊盜案件，經本院分別判處有
    期徒刑5月及1年4月，定應執行刑為有期徒刑1年7月確定；
    復因持有第一級毒品案件，再經本院判處有期徒刑5月確定
    ；經接續執行及減刑後，於民國96年10月16日執行完畢。詎
    其仍不知悔改，又意圖為自己不法之所有，或與他人基於共
    同之犯意聯絡而聯手或單獨1人，分別為下列竊盜之犯行：
  (一)於97年3月31日晚上8時24分許，夥同其國中同學紀銘凱（已
    另行聲請簡易判決處刑），前往臺中縣龍井鄉○○村○○路
    7巷附近，由其先以爬越頂樓外牆之方式，侵入乙○○位於
    同巷6之1號之出租套房大樓內，並開啟1樓大門引領在外等
    候之紀銘凱進入該住宅；2人經逐樓巡視後，選定該址4樓14
    1室作為行竊目標，由紀銘凱在旁負責把風，丙○○則持客
    觀上足供兇器使用之T型扳手1支（未扣案），試圖插入門縫
    撬開門鎖，惟因過於堅固無法開啟（門框遭毀損部分，未據
    告訴），2人因而作罷；惟於臨走時，丙○○發現2樓機房前
    放置有雨傘1支，遂順手竊取乙○○所有之雨傘1支（價值約
    新臺幣100元）。得手後，丙○○與紀銘凱隨即共乘不詳車
    號之機車逃離現場。嗣乙○○發覺失竊後報警處理，經調閱
    該大樓之監視錄影器，始循線查獲上情。
  (二)又於97年6月2日中午12時44分許，丙○○騎乘其父劉朝雄所
    有之車牌號碼KCJ－113號重型機車，前往臺中縣太平市○○
    里○○路○段215巷38號5樓，以自備之鑰匙（未扣案）插入
    門縫抵開鎖舌後，侵入屋內（侵入住宅部分，未據告訴），
    徒手竊取丁○○所有之NIKON牌S200型銀色數位相機1臺、藍
    白色MP3隨身聽1台（容量為2G）及以紫色盒子包裝之銀色項
    鍊1條（合計價值約1萬元）。得手後，依報紙分類廣告，將
    上開竊得之數位相機及MP3隨身聽，以3000元之價格，出售
    予不詳人士；前開銀色之項鍊則放置在租屋處，其後因住處
    搬遷已不慎遺失。嗣丁○○發覺失竊後報警處理，經調閱該
    大樓及路口之監視錄影器，始循線查獲上情。
二、案經臺中縣警察局烏日分局及太平分局報告臺灣臺中地方法
    院檢察署檢察官偵查起訴。
   理    由
一、按刑事訴訟法第159條之5規定：「被告以外之人於審判外之
    陳述，雖不符前四條之規定，而經當事人於審判程序同意作
    為證據，法院審酌該言詞陳述或書面陳述作成時之情況，認
    為適當者，亦得為證據。當事人、代理人或辯護人於法院調
    查證據時，知有第159條第1項不得為證據之情形，而未於言
    詞辯論終結前聲明異議者，視為有前項之同意。」，其立法
    意旨在於傳聞證據未經當事人之反對詰問予以核實，原則上
    先予排除，惟若當事人已放棄詰問或未聲明異議，基於證據
    資料愈豐富，愈有助於真實發現之理念，且強化言詞辯論主
    義，法院自可承認該傳聞證據例外擁有證據能力。經查，本
    件被告在本院言詞辯論終結前，並未就共犯紀銘凱及被害人
    即證人丁○○、乙○○於偵查時之供述及證人劉朝雄於警詢
    時所證述之內容聲明異議，依上開規定說明，應視為同意其
    證言作為證據，且本院審酌上開證人證言作成時之情況，查
    無其他不法之情狀，足認為得為本案之證據，而有證據能力
    ，先予敘明。
二、訊據被告丙○○對於上揭犯罪事實均坦承不諱，而犯罪事實
    (一)部分，核與證人乙○○於警詢時之指訴、證述之內容相符
    ，且經共犯紀銘凱於偵查中供述屬實在卷可查，並有監視器
    翻拍照片6張、監視錄影光碟1片可憑；於犯罪事實(二)部分，
    核與證人劉朝雄於警詢中及證人丁○○於警詢及偵查中之證
    述相符，並有車籍查詢基本資料1份、現場照片2張、監視器
    翻拍照片2張、監視錄影光碟1片等在卷可憑，足認被告之自
    白與事實皆相符，故本件事證明確，被告上開共同加重竊盜
    及竊盜之犯行均堪認定。
三、核被告丙○○於犯罪事實(一)所為，係犯刑法第321條第1項第
    1款、第3款之攜帶兇器於夜間侵入住宅加重竊盜罪；其於犯
    罪事實(二)所為，則係犯刑法第320條第1項之竊盜罪。被告與
    紀銘凱於犯罪事實(一)所示加重竊盜犯罪之實行，有犯意聯絡
    及行為分擔，均為共同正犯。又被告所犯上開二罪間，犯意
    各別，行為互殊，應予分論併罰。
四、查被告前因施用第二級毒品及竊盜案件，經本院分別判處有
    期徒刑5月及1年4月，定應執行刑為有期徒刑1年7月確定；
    復因持有第一級毒品案件，再經同法院判處有期徒刑5月確
    定；經接續執行及減刑後，於民國96年10月16日執行完畢，
    有臺灣高等法院被告前案紀錄表、刑案資料查註紀錄表各一
    份在卷可按，其受有期徒刑之執行完畢，五年內故意再犯法
    定本刑有期徒刑以上之罪，均為累犯，均應依法加重其刑。
    爰審酌被告不知憑恃己力掙取金錢以供生活之需，且無視於
    先前曾因竊盜案件入監服刑，竟仍恣意竊取他人財物，價值
    觀念非無偏差；再參以被告犯罪動機、目的、手段、所竊取
    之財物經濟價值之不高、已於犯罪後坦承犯行之態度、僅國
    中畢業學歷之智識程度等一切情狀，分別量處如主文所示之
    刑，並定其應執行之刑，以示懲儆。
五、本件供被告犯竊盜案件所用之Ｔ型扳手1支、鑰匙1支，因未
    扣案，本院復查無其他積極證據足以證明現尚存在，為免將
    來執行困難，不另為沒收之諭知。
六、慈濟功德會證嚴上人在靜思語中開示「一個人不怕錯，就怕
    不改過」、「一個人最大的成就，就是從失敗中站起來」、
    「改變自己是自救，影響別人是救人」、「做該做的事是智
    慧，做不該做的事是愚癡」、「做好事不能少我一人，做壞
    事不能多我一人」、「因緣果報，要種善因，斷惡緣」，期
    望被告丙○○能體認上述開示，交一些好朋友，下定決心改
    過，服刑完後，重新做人，為家人、為社會做些有貢獻的事
    。
據上論斷，應依刑事訴訟法第299條第1項前段，刑法第28條、第
321條第1項第1款、第3款、第320條第1項、第47條第1項、第51
條第5款，判決如主文。
本案經檢察官甲○○到庭執行職務。
中    華    民    國    98    年    4     月     2    日
                   刑事第二庭   法  官  郭德進
上正本證明與原本無異。
如不服本判決，應於收受送達後10日內向本院提出上訴書狀（應
敘述具體理由並附繕本）。
上訴書狀如未敘述理由，應於上訴期間屆滿後20日內補提理由書
於本院。
                                書記官  陳惠玲
中    華    民    國    98    年    4     月     2    日
附錄論罪科刑法條
中華民國刑法第320條
（普通竊盜罪、竊佔罪）
意圖為自己或第三人不法之所有，而竊取他人之動產者，為竊盜
罪，處 5 年以下有期徒刑、拘役或 5 百元以下罰金。
意圖為自己或第三人不法之利益，而竊佔他人之不動產者，依前
項之規定處斷。
前二項之未遂犯罰之。
中華民國刑法第321條
（加重竊盜罪）
犯竊盜罪而有左列情形之一者，處 6 月以上、 5 年以下有期徒
刑：
一  於夜間侵入住宅或有人居住之建築物、船艦或隱匿其內而犯
    之者。
二  毀越門扇、牆垣或其他安全設備而犯之者。
三  攜帶兇器而犯之者。
四  結夥三人以上而犯之者。
五  乘火災、水災或其他災害之際而犯之者。
六  在車站或埠頭而犯之者。
前項之未遂犯罰之。


司法院資訊處製作；財團法人民間司法改革基金會備份。
